【裁判字號】    97,訴,5246
【裁判日期】    971231
【裁判案由】    毒品危害防制條例
【裁判全文】
臺灣板橋地方法院刑事判決              97年度訴字第5246號
公  訴  人  臺灣板橋地方法院檢察署檢察官
被      告  甲○○
                    （現另案於臺灣臺北監獄士林分監執行）
上列被告因違反毒品危害防制條例案件，經檢察官提起公訴（97
年度毒偵字第7613號），被告於本院準備程序進行中就被訴事實
為有罪之陳述，經本院合議庭裁定由受命法官獨任進行簡式審判
程序，判決如下：
    主  文
甲○○施用第一級毒品，累犯，處有期徒刑捌月；扣案注射針筒
壹支，沒收之。又施用第二級毒品，累犯，處有期徒刑肆月；扣
案之甲基安非他命（驗餘淨重壹點伍壹壹陸公克），沒收銷燬之
；扣案包裝上開甲基安非他命之外包裝袋肆個、吸食器壹組，均
沒收之。應執行有期徒刑拾壹月；扣案之甲基安非他命（驗餘淨
重壹點伍壹壹陸公克），沒收銷燬之；扣案包裝上開甲基安非他
命之外包裝袋肆個、吸食器壹組、注射針筒壹支，均沒收之。
    事  實
一、甲○○前因施用毒品案件，經臺灣士林地方法院以91年度毒
    聲字第939 號裁定送觀察、勒戒後，認有繼續施用毒品之傾
    向，再經同院以91年度毒聲字第1193號裁定令入戒治處所施
    以強制戒治，嗣經同院以92年度毒聲字第426 號裁定停止戒
    治，所餘戒治期間付保護管束，於民國92年11月10日交付保
    護管束期滿視為執行完畢，並由臺灣士林地方法院檢察署檢
    察官以92年度戒毒偵字第85號為不起訴處分確定。又因施用
    毒品案件，經臺灣士林地方法院以93年度訴字第292 號判處
    有期徒刑9 月、4 月，應執行有期徒刑1 年確定，甫於94年
    8 月4 日執行完畢。詎猶不思悛悔，復基於施用第一級毒品
    海洛因之犯意，於97年9 月4 日某許，在臺北縣三重市○○
    街95號2 樓住處，施用第一級毒品海洛因1 次；另基於施用
    第二級毒品甲基安非他命之犯意，於97年9 月5 日凌晨0 時
    10分許，在臺北縣三重市○○街44號3 樓312 房內，以將第
    二級毒品甲基安非他命置於吸食器內點火燒烤產生煙霧吸食
    之方式，施用第二級毒品甲基安非他命1 次。嗣於97年9 月
    5 日凌晨0 時30分許，為警在臺北縣三重市○○街44號3 樓
    312 房內查獲，並扣得其所有供施用第二級毒品甲基安非他
    命所用之第二級毒品甲基安非他命4 小包（驗前淨重1.5120
    公克，取樣0.0004公克，驗餘淨重1.5116公克）、吸食器1
    組及供施用第一級毒品海洛因所用之注射針筒1 支。
二、案經臺北縣政府警察局三重分局報請臺灣板橋地方法院檢察
    署檢察官偵查起訴。本院於準備程序進行中，被告就被訴事
    實為有罪之陳述，經告知被告簡式審判程序之旨，並聽取當
    事人之意見後，裁定進行簡式審判程序。
    理  由
一、上揭犯罪事實，業經被告甲○○於本院準備程序及審理中坦
    承不諱，並有甲基安非他命4 小包、吸食器1 組、注射針筒
    1 支扣案可資佐證，而被告經警於97年9 月5 日採集其尿液
    檢體送驗結果，呈鴉片類及甲基安非他命陽性反應一情，亦
    有臺北縣政府警察局三重分局查獲毒品案件被移送者姓名代
    碼對照表、臺灣檢驗科技股份有限公司97年9 月22日報告編
    號CH/2008/90186 號濫用藥物檢驗報告各1 紙附卷可參，另
    扣案之白色晶體4 包經送驗定結果，驗前淨重1.5120公克，
    取樣0.0004公克，驗餘淨重1.5116公克，均檢出第二級毒品
    甲基安非他命成分，亦有交通部民用航空局航空醫務中心航
    藥鑑字第0974838 號毒品鑑定書1 份在卷可稽，足認被告之
    自白與事實相符，洵堪採為認定事實之依據。事證明確，被
    告犯行已堪認定。此外，被告前因施用毒品案件，經臺灣士
    林地方法院以91年度毒聲字第939 號裁定送觀察、勒戒後，
    認有繼續施用毒品之傾向，再經同院以91年度毒聲字第1193
    號裁定令入戒治處所施以強制戒治，嗣經同院以92年度毒聲
    字第426 號裁定停止戒治，所餘戒治期間付保護管束，於92
    年11月10日交付保護管束期滿視為執行完畢，並由臺灣士林
    地方法院檢察署檢察官以92年度戒毒偵字第85號為不起訴處
    分確定等情，亦有臺灣高等法院被告前案紀錄表1 份在卷可
    考，被告於上開強制戒治執行完畢釋放後，5 年內再犯本件
    施用毒品犯行，應依法論科。
二、核被告甲○○所為，係犯毒品危害防制條例第10條第1 項之
    施用第一級毒品罪及同條例第10條第2 項之施用第二級毒品
    罪。其施用第一級毒品海洛因前持有第一級毒品海洛因之低
    度行為，及施用第二級毒品甲基安非他命前後持有第二級毒
    品甲基安非他命之低度行為，應分別為施用之高度行為所吸
    收，均不另論罪。又被告所犯前開施用第一級毒品及施用第
    二級毒品二罪間，犯意各別，罪名互殊，應予分論併罰。又
    被告有如犯罪事實欄所載之犯罪科刑執行情形，此有臺灣高
    等法院被告前案紀錄表1 份在卷可憑，其受有期徒刑之執行
    完畢後，5 年以內故意再犯本件有期徒刑以上之施用第一、
    二級毒品罪，均為累犯，應各依刑法第47條第1 項之規定加
    重其刑。爰審酌被告前已因施用毒品案件經送強制戒治，並
    經法院判刑在案，此有臺灣高等法院被告前案紀錄表1 份附
    卷可佐，仍不能戒除毒癮，再次漠視法令禁制而犯本罪，顯
    見其戒除毒癮之意志薄弱，惟念其犯後坦承犯行，態度尚佳
    ，且施用毒品所生危害，實以自戕身心健康為主，對於他人
    生命、身體、財產等法益，尚無明顯而重大之實害等一切情
    狀，分別量處如主文所示之刑，並定其應執行刑，以示懲儆
    。又扣案之甲基安非他命（驗餘淨重1.5116公克），屬查獲
    之第二級毒品，不問屬於犯人與否，均應依毒品危害防制條
    例第18條第1 項前段規定併予宣告沒收銷燬之；而扣案包裝
    上開甲基安非他命之外包裝袋4 個、吸食器1 組，係被告所
    有，供本件施用第二級毒品甲基安非他命犯罪所用之物，扣
    案之注射針筒1 支則係被告所有，供本件施用第一級毒品海
    洛因犯罪所用之物，業經被告供承在卷，爰均依刑法第38條
    第1 項第2 款規定併予宣告沒收之。
據上論斷，應依刑事訴訟法第273 條之1 第1 項、第299 條第1
項前段，毒品危害防制條例第10條第1 項、第2 項、第18條第1
項前段，刑法第11條、第47條第1 項、第51條第5 款、第38條第
1 項第2 款，判決如主文。
本案經檢察官李巧菱到庭執行職務。
中    華    民    國    97    年    12    月    31    日
                      刑事第十三庭  法  官    曾淑娟
上列正本證明與原本無異。
如不服本判決，應於判決送達後10日內敘明上訴理由，向本院提
出上訴狀 (應附繕本) ，上訴於臺灣高等法院。其未敘述上訴理
由者，應於上訴期間屆滿後20日內向本院補提理由書「切勿逕送
上級法院」。
                                    書記官    謝雪紅
中    華    民    國    97    年    12    月    31    日
附錄本案論罪科刑法條全文：
毒品危害防制條例第10條
施用第一級毒品者，處6 月以上 5 年以下有期徒刑。
施用第二級毒品者，處3 年以下有期徒刑。


司法院資訊處製作；財團法人民間司法改革基金會備份。
